【裁判字號】    89,易,1718
【裁判日期】    891030
【裁判案由】    竊盜
【裁判全文】
臺灣臺北地方法院刑事判決                        八十九年度易字第一七一八號
    公  訴  人  臺灣臺北地方法院檢察署檢察官
    被      告  甲○○
右列被告因竊盜案件，經檢察官提起公訴（八十九年度偵字第一一三六七號）及移請
併案審理（臺灣臺北地方法院檢察署八十九年度偵字第一三六三八號），本院判決如
左：
    主  文
甲○○連續踰越牆垣於夜間侵入住宅竊盜，累犯，處有期徒刑壹年。鑰匙壹把沒收。
    事  實
一、甲○○前曾於民國八十三年間因麻藥案件，經臺灣高等法院八十四年度上易字第
    四號判處有期徒刑六月確定，又於八十四年間因麻藥案件，經本院八十四年度易
    字第三三五四號判處有期徒刑六月確定，合併執行有期徒刑八月，於八十五年三
    月十七日執畢；同年再因竊盜案件，經本院八十四年度易字第五一七三號判處有
    期徒刑三月確定，接續執行於八十五年五月二十八日執行完畢；復於八十六年間
    因麻藥案件，經本院八十六年度易字第三三二三號判處有期徒刑七月確定，甫於
    八十七年三月十七日縮刑期滿視為執行完畢。猶不知悛悔，竟基於意圖為自己不
    法所有之概括犯意，連續於民國八十九年五月十八日凌晨十二時許，自屋頂翻越
    欄杆圍牆侵入鄰居乙○○位於臺北市○○街三十九巷三十五號住宅，並趁乙○○
    熟睡疏於注意之際，旋即在廚房內下手竊取乙○○所有車號ＣＭ─○五六六號自
    小客車鑰匙及遙控器一副、行車執照一張，得手後，再至前門以遙控器開啟ＣＭ
    ─○五六六號自小客車，並以鑰匙啟動車輛引擎竊離現場，供己代步使用，於八
    十九年六月二日下午二時三十分許，因形跡可疑，為警在臺北市○○區○○街一
    段實踐國小前，攔檢查獲。經檢察官諭令限制住居後，又承前概括犯意，於同年
    七月二日下午五時許，在台北市○○路○段之通化街與光復南路間之加油站旁，
    以自備之鑰匙一把（未扣案）強行發動，竊得丙○○所有車號ＳＥＫ—二八二號
    無車牌之輕型機車一部騎用，嗣於同年七月六日因未懸掛車牌，在台北市○○路
    ○段九十九號前，經警當場查獲。
二、案經臺北市政府警察局文山第一分局及臺北市政府警察局信義分局報請臺灣臺北
    地方法院檢察署檢察官偵查起訴暨併案審理。
    理  由
一、訊據被告甲○○就右揭時地先後二次竊盜犯行供認不諱，核與證人即被害人乙○
    ○於警訊及偵審中之證述及丙○○於警訊中指述之竊盜情節相符，並有被害人所
    立具之失竊報告一紙、贓物認領保管單二紙、車輛照片二張；車輛竊盜車牌失竊
    資料個別查詢報表—查詢查詢車輛認可資料、車輛車牌失竊作業—查獲車輛認可
    資料、車籍作業系統—查詢認可資料各一紙附卷可稽，被告自白與事實相同。本
    件事證已臻明確，被告犯行洵堪認定。
二、核被告所為，係犯刑法第三百二十一條第一項第一款、第二款加重竊盜罪及第三
    百二十條第一項之竊盜罪。又其先後二次竊盜犯行，時間緊接，所犯基本構成要
    件相同，僅有加重條件之分，顯係基於概括犯意為之，為連續犯，應依刑法第五
    十六條之規定，論以情節較重之踰越牆垣於夜間侵入住宅加重竊盜之一罪，並加
    重其刑。又被告曾於八十三年間因麻藥案件，經臺灣高等法院八十四年度上易字
    第四號判處有期徒刑六月確定，又於八十四年間因麻藥案件，經本院八十四年度
    易字第三三五四號判處有期徒刑六月確定，合併執行有期徒刑八月，於八十五年
    二月二十九日執畢；同年再因竊盜案件，經本院八十四年度易字第五一七三號判
    處有期徒刑三月確定，接續執行於八十五年五月二十八日執行完畢；復於八十六
    年間因麻藥案件，經本院八十六年度易字第三三二三號判處有期徒刑七月確定，
    甫於八十七年三月十七日縮刑期滿視為執行完畢。有臺灣高等法院檢察署刑案紀
    錄簡覆表一件在卷可稽，渠五年內再犯本件有期徒刑以上之罪，為累犯，應依刑
    法第四十七條之規定，遞加重其刑。爰審酌被告犯罪之動機、目的、手段、犯人
    與被害人平日之關係、犯罪所生之危害、犯後坦認犯行之態度等一切情狀，量處
    如主文所示之刑示懲。至鑰匙一把係被告所有供犯罪所用之物，已據渠陳明在卷
    ，雖未扣案惟無證據證明業已滅失，自應依刑法第三十八條第一項第二款宣告沒
    收。
三、又本件移送併辦之普通竊盜部分，雖未據公訴人起訴，惟該部分與公訴人已起訴
    之加重竊盜部分有連續犯之裁判上一罪關係，為起訴效力所及，本院自得一併審
    究，附此敘明。
據上論斷，應依刑事訴訟法第二百九十九條第一項前段，刑法第五十六條、第三百二
十一條第一項第一款、第二款、第四十七條、第三十八條第一項第二款，判決如主文
。
本案經檢察官朱應翔到庭執行職務
中      華      民      國      八十九      年      十    月    三十    日
                                      臺灣臺北地方法院刑事第四庭
                                          法  官    吳  定  亞
右正本證明與原本無異。
如不服本判決，應於判決送達後十日內，向本院提出上訴狀。
                                          書記官    巫  美  華
中      華      民      國      八十九      年     十一   月      二    日
附錄本案論罪科刑法條全文
刑法第三百二十一條
 (加重竊盜罪)
犯竊盜罪而有左列情形之一者，處六月以上五年以下有期徒刑：
一  於夜間侵入住宅或有人居住之建築物、船艦，或隱匿其內而犯之者。
二  毀越門扇、牆垣或其他安全設備而犯之者。
三  攜帶兇器而犯之者。
四  結夥三人以上而犯之者。
五  乘火災、水災或其他災害之際而犯之者。
六  在車站或埠頭而犯之者。
前項之未遂罰之。


司法院資訊處製作；財團法人民間司法改革基金會備份。
